---
title: "Lista BLP"
author: "Tomá Barcellos"
extra_dependencies: cancel
header-includes:
  - \usepackage{cancel}
---

```{r}
library(R.matlab)
library(tidyverse)
library(ggcorrplot)


dados <- readMat("demand_data.mat")
str(dados)

matriz <- cbind(
  dados$pr,
  dados$ch,
  dados$costShifters,
  dados$share,
  dados$f,
  map2(1:10, dados$prodsMarket[, 1], ~rep(.x, each = .y)) %>%
    flatten_int()
)

df_dados <- matriz %>%
  as_tibble() %>%
  rename(preco = 1, const = 2, carac1 = 3, carac2 = 4, carac3 =5,
         custo1 = 6, custo2 = 7, share = 8, firma = 9,
         mercado = 10)

# plot(df_dados)
```

```{r}
resumo_mercados <- df_dados %>%
  group_by(mercado) %>%
  summarise(firmas = length(unique(firma)),
            produtos = n(),
            maior_share = max(share),
            hhi = sum(share ^ 2))

resumo_variaveis <- df_dados %>%
  select(share, carac1, carac2, carac3, custo1, custo2, preco) %>%
  pivot_longer(c(share, carac1, carac2, carac3, custo1,
                 custo2, preco)) %>%
  group_by(variavel = name) %>%
  summarise(minimo = min(value),
            mediana = median(value),
            media = mean(value),
            maximo = max(value),
            desvio_padrao = sd(value))
```

2.3 Estatísticas de resumo básicas.

>2.3 Basic summary statistics
1. Prepare a table with the following pieces of information for each market: How many firms are active? How many products do they market in total? What fraction of agents bought one of the goods in the sample period?
2. Prepare a table with summary statistics for market share, characteristics, price, and cost shifters. Please include mean, median, minimum, maximum, and standard deviation. You can inspect these statistics separately for each market, but in what you report, you may pool all markets.

Resumo dos mercados

```{r}
knitr::kable(resumo_mercados)
```

Resumo variáveis

```{r}
knitr::kable(resumo_variaveis)
```

Matriz de correlação das variaveis da base.

```{r}
ggcorrplot(cor(df_dados[, -c(2, 9:10)]), lab = TRUE)
```

O preço tem correlação forte com as características 1 e 3 e com a
quantidade/share.
As características tem razoável correlação entre si.
As características 1 e 2 tem uma correlação muito forte (porém
negativa) entre si. Pode ser melhor optar por usar apenas uma das duas
ao especificar os modelos
As variáveis de cutso possuem correlação fraca entre si e mesmo com o preço.
A primeira variável de deslocando do custo possui uma correlação mais
forte com os preços e, portanto, deve ser preferida.

2.4. Pure Logit model

$$
u_{ij} = x'_j\beta_j - \alpha p_j + \xi_j + \varepsilon_{ij}
$$

> What statistical assumptions can you make based on this?
Which of your conditions, based on data provided to you,
identify the parameter vector of interest, θ = (α, β)?
In other words, what are valid (and relevant) instruments?
Is the model over-identified?

## Assumptions

Sabemos que:

1. $e_{ij}$ ~ Tem distribuição de valor extremo tipo I: $exp(exp(e))$.
2. firmas conhecem $\xi$ quando definem o preço,
mas não sabiam quando definiram as características.

Com base nisso podemos concluir que:

1. Há endogeneidade entre $\xi$ e preço ($p$);
2. Não há endogeneidade entre as características observadas ($x$) e $\xi$.
3. Como $\sum_i u_{ij}} = 0$, então,
a utilidade média do produto $j$ é
$\delta_j = x'\beta - \alpha p_j + \xi_j$

## Instrumentos

Ambas variáveis de custo possuem correlação quase nula com as
características dos produtos. No entanto a primeira variável
deslocadora do custo parece uns instrumentos melhor porque parece ser
mais relevante para explicar o preço (correlação de 0.23 x 0.1).

Instrumentos relevantes devem passar nos dois teste:
i) relevância e ii) exclusão. Ou seja, devem possuir boa capacidade
de explicar a variável engógena (em nosso caso, preço) e
ortogonalidade com as demais variáveis do modelo (como as características dos produtos).

Abaixo imprimimos a correlação entre os deslocadores de custo e o preço.

```{r}
cor1 <- cor(df_dados$custo1, df_dados$preco)
cor2 <- cor(df_dados$custo2, df_dados$preco)
c("Deslocador de custo 1" = cor1, "Deslocador de custo 2" = cor2)
```

A relação entre os possíveis instrumentos e termo de erro da equação
estrutural será explorado adiante, após o ajuste dos modelos.

> (b) Show how you can invert market shares to obtain the mean utility level 
$δ_j$ for each product.

O share do produto $j$ é a soma das pessoas que escolhem o produto $j$
sobre a soma  de todas as pessoas/escolhas.

Ou seja, pode ser descrito como a probabilidade de comprar o produto $j$, 
sobre a probabilidade de comprar todos os produtos concorrentes 
(incluída ai o próprio produto $j$).

$$
s_j = \frac{exp(\delta_j)}{\sum_K exp(\delta_k)}
$$

Transformando em log natural temos que,

$$
ln(s_j) = \delta_j - ln(\sum_K exp(\delta_k))
$$
Temos, por sua vez, que a utilidade do bem externo ($s_0$) é zero.
Temos assim,

$$
ln(s_0) = 0 - ln(\sum_K exp(\delta_k))
$$

subtraindo o log natural do share de j do log natural do share do bem externo, temos a utilidade de $j$.

$$
ln(s_j) - ln(s_0) = \delta_j - ln(\sum_K exp(\delta_k)) - 0 + ln(\sum_K exp(\delta_k))
$$

Que pode ser reduzida a

$$
ln(s_j) - ln(s_0) = \delta_j
$$
ou

$$
\delta_j = ln(s_j) - ln(s_0)
$$
Se invertermos a equação básica do modelo,

$$
\xi_j = \delta_j - x'_j\beta_j + \alpha p_j
$$
Substituindo, temos

$$
\xi_j = ln(s_j) - ln(s_0) - x'_j\beta_j + \alpha p_j
$$

> (c) Estimate θ = (α,β) and provide standard errors for your estimate. 
You can try different combinations of instruments, but please use all 
the different types of instruments that are included or can be constructed 
from the data (i.e., “BLP instruments”).

Primeiro criemos os instrumentos de BLP.

```{r}
df_dados_iv <- df_dados %>% 
  mutate(firma = as.factor(firma),
         mercado = as.factor(mercado)) %>% 
  group_by(mercado) %>% 
  mutate(instrumentos_blp = sum(carac1, carac2, carac3) - carac1 - carac2 - carac3)
```

Temos portanto, algumas especificações possíveis para o modelo:
A. Especificações identificadas
1. Usando apenas instrumentos de BLP
2. Usando apenas o primeiro deslocador de custo
3. Usando apenas o segundo deslocador de custo

B. Especificações sobre identificadas
1. Usando instrumentos de BLP e o primeiro deslocador de custo
2. Usando instrumentos de BLP e o segundo deslocador de custo
3. Usando instrumentos de BLP, o primeiro deslocador de custo e 
o segundo deslocador de custo
4. Usando o primeiro deslocador de custo e o segundo deslocador de custo

```{r}
library(ivreg)
mod <- ivreg(share ~ preco + carac1 + carac3 + firma + mercado | 
               instrumentos_blp + custo1 + custo2 + carac1 + carac3 + 
               firma + mercado,
             data = df_dados_iv)

summary(mod)

broom::tidy(mod)
broom::glance(mod)
# broom::augment(mod, data = df_dados)
```

